---
title: "Network visualization w R"
subtitle: 'Działanie oraz zastosowanie' 
author: 
  name: 'Adrian Pilarczyk'
output:
  html_document:
    theme: readable
    df_print: paged
    toc: true
    toc_float: true
---

Metoda wizualizacji danych sieciowych przy użyciu języka R. Dzięki bibliotekom takim jak igraph, network, ggraph, i visNetwork, R umożliwia tworzenie interaktywnych i atrakcyjnych grafik przedstawiających sieci. 

Sieci te mogą reprezentować różnorodne typy danych, takie jak relacje społeczne, połączenia między stronami internetowymi, sieci neuronalne, czy też inne struktury złożone, gdzie węzły reprezentują obiekty, a krawędzie – relacje między nimi. Wizualizacja sieci w R jest użyteczna do analizy strukturalnej, odkrywania wzorców, oraz prezentacji złożonych zależności w przystępny wizualnie sposób.

Przejdźmy do przykładów, które pokazują nam zastosowanie network visualization w R:

```{r, message=FALSE, warning=FALSE, echo=FALSE}
install.packages("igraph")
```

```{r}
library(igraph)
```
Przykłady prostych grafów:

```{r}
g1 <- graph( edges=c(1,2, 2,3, 3, 1), n=3, directed=F ) 

plot(g1)
``` 



```{r}
g2 <- graph( edges=c(1,2, 2,3, 3, 1), n=10 )

plot(g2) 
```

```{r}
g3 <- graph( c("John", "Jim", "Jim", "Jill", "Jill", "John"))
plot(g3)
```

Pakiet ten zawiera wiele opcji kosmetycznych oraz modyfikujących nasze grafy pod dane zastosowanie:

```{r}
plot(graph_from_literal(a:b:c---c:d:e))
plot(graph_from_literal(a:b:c---c:d:e))
```

```{r}
eg <- make_empty_graph(40)

plot(eg, vertex.size=10, vertex.label=NA)

fg <- make_full_graph(40)

plot(fg, vertex.size=10, vertex.label=NA)
```

Można tworzyć swoje własne proste przykłady nawet pokazujące relacje między ludźmi (np. kto komu podarował prezent na urodziny):

```{r}
g4 <- graph( c("John", "Jim", "Jim", "Jack", "Jim", "Jack", "John", "John"), 

             isolates=c("Jesse", "Janis", "Jennifer", "Justin") )  




plot(g4, edge.arrow.size=.5, vertex.color="gold", vertex.size=15, 

     vertex.frame.color="gray", vertex.label.color="black", 

     vertex.label.cex=0.8, vertex.label.dist=2, edge.curved=0.2) 
```


Pakiet również pozwala sprawdzić w danym grafie krawędzie oraz wierzchołki:

```{r}
E(g4)
```

```{r}
V(g4)
```

Można również wyświetlić macierz przedstawiającą ilość połączeń pomiędzy danymi wierzchołkami:

```{r}
g4[]
```

Dodatkowo, jeżeli da się takie informacje umieścić w tabeli, można również nadać wagę lub cechę dla danego atrybutu grafu:

```{r}

V(g4)$gender <- c("male", "male", "male", "male", "female", "female", "male")

E(g4)$type <- "birthday" 

E(g4)$weight <- 100  

```

```{r}

edge_attr(g4)
```

```{r}
vertex_attr(g4)
```

Na prostym przykładzie pokazaliśmy jak wygląda sytuacja naszego przykładu z prezentami oraz rozdzielenie osób na płeć:

```{r}

plot(g4, edge.arrow.size=.5, vertex.label.color="black", vertex.label.dist=1.5,

     vertex.color=c( "pink", "skyblue")[1+(V(g4)$gender=="male")] ) 

```

Jeżeli dostalibyśmy dane od innej osoby, bardzo łatwo z nich stworzyć takie grafy:

```{r}
nodes <- read.csv("Dataset1-Media-Example-NODES.csv", header=T, as.is=T)

links <- read.csv("Dataset1-Media-Example-EDGES.csv", header=T, as.is=T)
```

```{r}
head(nodes)

head(links)
```

```{r}
net <- graph_from_data_frame(d=links, vertices=nodes, directed=T) 
net
```

```{r}
plot(net, edge.arrow.size=.4,vertex.label=NA)
```

Za pomocą funkcji simplify możemy usunąć krawędzie, które prowadzą do pętli:

```{r}
net <- simplify(net, remove.multiple = F, remove.loops = T) 
```

```{r}
plot(net, edge.arrow.size=.4,vertex.label=NA)
```

W zależności, jakie dane miały być pokazane na grafie, modyfikujemy go według naszych preferencji:

```{r}
plot(net, edge.arrow.size=.2, edge.curved=0,

     vertex.color="orange", vertex.frame.color="#555555",

     vertex.label=V(net)$media, vertex.label.color="black",

     vertex.label.cex=.7) 
```

Można również go zmienić mając stan obecnego grafu na bardziej pokazujący, jaki portal do wiadomości jest najpopularniejszy w zależności od kategorii:

```{r}
colrs <- c("lightgreen", "tomato", "gold")
V(net)$color <- colrs[V(net)$media.type]
V(net)$size <- V(net)$audience.size
E(net)$arrow.size <- .2
E(net)$edge.color <- "blue"
E(net)$width <- 1+E(net)$weight/12

plot(net, vertex.label=V(net)$media, 
     vertex.label.font=2, vertex.label.color="gray40",
     vertex.label.cex=.7, vertex.dist=2)


legend("topright", legend=c("Newspaper", "Television", "Online News"), 
       col=colrs, pch=21, pt.bg=colrs, pt.cex=2, cex=0.8)
```
```{r}
library('visNetwork') 
visNetwork(nodes, links, width="100%", height="400px")
```

```{r}
vis.nodes <- nodes
vis.links <- links

vis.nodes$shape  <- "dot"  
vis.nodes$shadow <- TRUE # Nodes will drop shadow
vis.nodes$title  <- vis.nodes$media # Text on click
vis.nodes$label  <- vis.nodes$type.label # Node label
vis.nodes$size   <- vis.nodes$audience.size # Node size
vis.nodes$borderWidth <- 2 # Node border width

vis.nodes$color.background <- c("lightgreen", "tomato", "gold")[nodes$media.type]
vis.nodes$color.border <- "black"
vis.nodes$color.highlight.background <- "orange"
vis.nodes$color.highlight.border <- "darkred"

vis.links$width <- 1+links$weight/10
vis.links$color <- "blue"    
vis.links$arrows <- "middle" 

visNetwork(vis.nodes, vis.links)

vis.links$smooth <- FALSE   
vis.links$shadow <- FALSE   

visnet <- visNetwork(vis.nodes, vis.links)
visnet
```
```{r}
visOptions(visnet, highlightNearest = TRUE, selectedBy = "label")
```

Na koniec ładne struktury z wykorzystaniem network visualization:

```{r}
net.bg <- sample_pa(80) 

V(net.bg)$size <- 8

V(net.bg)$frame.color <- "white"

V(net.bg)$color <- "orange"

V(net.bg)$label <- "" 

E(net.bg)$arrow.mode <- 0

par(mfrow=c(2,2), mar=c(0,0,0,0)) 

plot(net.bg, layout=layout_with_fr)

plot(net.bg, layout=layout_with_fr)

```